# 同时存在本期会计差错与前期会计差错时权益表的列报问题

提问人：cpatianye 时间：2022-03-24 18:41:08
遇到一个问题：本期公司发生会计差错，在权益变动表的本期期初与上期（比较期）期初的会计差错更正栏需列示由于本期差错调整导致本期期初与上期（比较期）期初会计差错的调整金额，但发现公司上期也存在会计差错调整的事项，而且在上期审计时，上期报表已对相关差错进行披露，本期权益变动表中列报比较数据时上期的差错调整还需要列示吗，是应以本期差错对上期期初的影响数+上期差错进行列报，还是视同上期已调整，比较比例中只列示本期的差错数据？
本人倾向于只列示本期差错调整对上期期初的影响数据，不知是否正确。看陈老师的其他回复：https://bbs.esnai.com/forum.php? ... 1%BC%C6%B2%EE%B4%ED对于IPO业务中如果原新三板公司已三板市场上披露过，IPO申报报表中更没有必要重复披露，对于一般年审也是这个原则吗？
另外再延伸一下，如果是会计政策变更，上期进行的政策变更，本期权益变动表列示比较期数据时是否还需列示上期有关政策变更的数据

回答人：chenyiwei
1 、可以这样理解：视同上期已调整，比较比例中只列示本期的差错数据。对于前期已更正过的更早期间会计差错不再重复披露。
2 、如果是会计政策变更，上期进行的政策变更，本期权益变动表列示比较期数据时通常仍需列示上期有关政策变更的数据。但在IPO申报报表中，对于最早申报期期初的调整（如当前的IPO三年一期报表中对 2019 年 1 月 1 日因执行新金融工具准则而进行的调整）是无需披露的，直接按照调整后的最早比较期间期初数据披露即可。